# 合伙企业基金募集期的投资核算问题

提问人：serori2012 时间：2018-03-22 23:13:40
到一个对有限合伙基金出资的问题，A公司作为有限合伙基金的LP之一于 2017 年向有限合伙基金投出万元，该款项以有限合伙的名义开立的账户存放于监管银行；另一个 LP 的出资由于政策原因无法完成审批，截至年末并未出资；据了解，基金募集不成功的可能性较大，如果募集不成功， A 公司的出资万及产生的活期利息将会退回。 该合伙基金已经进行工商备案，但由于尚未募集完成，只是在监管银行开立的募集户存放资金。且基金成立的目的是要共同去投资项目，现在因为对方的出资不能到位，基金实际上都无法完成募资，未来相当于无法正常运营，实质上很可能不能实现长期投资的目的。 期末A公司的出资作为长期股权投资核算是否适当？

回答人：chenyiwei
建议暂挂其他非流动资产——预付投资款。如果日后正式成立，再转入其他非流动资产——对基金的投资。

提问人：serori2012 时间：2018-03-23 14:33:31
非常感谢陈版主的回复。 还想问下，为什么如果基金募集完成，正式成立，要在其他非流动资产核算？而不是长期股权投资？ 因为A公司是有限合伙基金的LP之一，另外还有两个LP，一个GP，根据公司章程的决策机制、收益分配等判断A公司与基金的关系属于合营。
另外，有没有可能作为其他货币资金-存出投资款核算？ 因为根据与GP的了解，目前基金的状态是很可能无法募集完成，资金以基金的名义开了一个募集账户，存放于监管银行，本金+募集期间产生的活期利息预计会退回给A公司，且据与GP了解，监管银行可出具证明该笔资金是A公司的；当基金募集完毕后，基金成立，GP会将募集账户的资金打到托管账户。 但另一方面，基金已经工商备案成立，募集资金的所有权是否就属于合伙基金，无论其是否能够成立？

回答人：chenyiwei
1 、该投资对象是合伙企业而不是公司的股权，所以用“长期股权投资”不合适。 2 、一旦基金成功成立，则收回投资就要超过一年以后，所以是非流动资产，不适合于列报为货币资金。